---
title: "Week2"
author: "Renato Erazo"
date: "8 de octubre de 2020"
output:
  word_document: default
  html_document: default
---

```{r setup, include=FALSE}
knitr::opts_chunk$set(echo = TRUE)
```

## Loop while

```{r}
z <- 5
while(z >=3 && z <= 10)
{
  print(z)
  coin <- rbinom(1,1,0.5)
  
  if(coin == 1){ #Random walk
      z <- z+1
      
  }else{
      z <- z-1  
    
    }
}
  
  
```
## Functions 

```{r}
add2 <- function(x,y){
  x+y
}
add2(4,3)
```
# Valores ,mayores a 10 en un vector
```{r}
above10 <- function(x){
  use <- x > 10
  x[use]
}

above <- function(x,n = 10){ #Default value 10
  use <- x > n
  x[use]
}
above(1:20,12)

```
# The next function calculate the mean of columns in dataset o dataFrame

```{r}
columMean <- function(x, removeNA = TRUE){
  cn <- ncol(x)
  means <- numeric(cn)
  for (i in 1:cn)
  {
    means[i]<- mean(x[,i],na.rm = removeNA)
  }
  means
}

columMean(airquality)

```
## Scoping 

# -------- Binding --- the function search() show the available library
```{r}
search()
library("ggplot2")
search()
```
# ---- Prueba de scoping
```{r}
prueba <- function(x){
  x <- x +1
  x
}
valor <- 5
prueba(valor)
valor
```

# ---- Enviroments, workspace, global, parent


```{r}
x <- 1 # Global  Segun yo
y <- 2

funcionAmbiente <- function(z){
  x <- 3
  print(c("-> En la función x", x))
  print(c("-> En la función y", y))
  
  anidada <- function(w){
    print(c("--> Función Anidada suma x,y,z,w", x+y+z+w))
  }
  
  anidada(5)
  
  x + y + z
}
funcionAmbiente(4)
print(c("> Fuera de la función luego de ejecutarla x", x))

```
# Lexcial scoping
```{r}
make.power <- function(n){
  pow <- function(x){
    x*n
  }
  pow
}

cube <- make.power(3)
square <- make.power(2)
otro <- make.power(4)
cube(3)
square(2)
otro(2)
```
#Explorar las variables de ambiente
```{r}
ls(environment(cube))
get("n",environment(cube))
```
#----- Forware functions

```{r}
y <- 10
f <- function(x){
  y <- 2
  y^2 + g(x)
}

g <- function(x){
  x*y
}

f(3)
```
# Lexical & dynamic Scoping

```{r}
g <- function(x){
  a <- 3
  x+a+y
}
y <- 3
g(2)
```
## ------------ Dates

```{r}
x <- as.Date("1970-01-01")
class(x)
unclass(x)

```
# -- Sys Time
```{r}
x <- Sys.time()
x

p <- as.POSIXlt(x)
names(unclass(p))
print(c("Día del segundos:   ",p$sec))

print(c("Día del año", p$yday))
```

# ---- validaciones swirl

```{r}
TRUE && c(FALSE,TRUE,TRUE,FALSE)
```
```{r}
"%p%" <- function(...){ # Remember to add arguments!
  print(paste(...))
  
}
'I' %p% 'Love' %p% 'R!' 

```
#------- EXAMEN

# --> Warning
```{r}
x <- 1:10
if(x>5){
  x <- 0
}
```

                                                        